【裁判字號】    97,訴,303
【裁判日期】    971028
【裁判案由】    違反槍砲彈藥刀械管制條例
【裁判全文】
臺灣宜蘭地方法院刑事判決               97年度訴字第303號
公  訴  人  臺灣宜蘭地方法院檢察署檢察官
被      告  甲○○
選任辯護人  李秋銘律師
            黃金亮律師
上列被告因違反槍砲彈藥刀械管制條例案件，經檢察官提起公訴
（97年度偵字第1749號），本院判決如下：
    主       文
甲○○未經許可，持有其他可發射子彈具有殺傷力之槍枝，累犯
，處有期徒刑參年貳月，併科罰金新臺幣伍萬元，罰金如易服勞
役，以新臺幣壹仟元折算壹日，扣案仿COLT廠MKIV/SERIES70 型
半自動改造手槍（含彈匣壹個，槍枝管制編號：0000000000號）
壹把沒收之；又未經許可，寄藏子彈，累犯，處有期徒刑捌月，
併科罰金新臺幣壹萬元，罰金如易服勞役，以新臺幣壹仟元折算
壹日。應執行有期徒刑參年陸月，併科罰金新臺幣伍萬元，罰金
如易服勞役，以新臺幣壹仟元折算壹日，扣案仿COLT廠MKIV/SER
IES70型半自動改造手槍（含彈匣壹個，槍枝管制編號：0000000
000號）壹把沒收之。
   犯 罪 事 實
一、甲○○前因違反毒品危害防制條例案件，為本院93年訴字第
    152號判決判處有期徒刑10月確定，甫於民國95年4月12日縮
    刑期滿執行完畢，猶不知悔改，於97年初以新臺幣7,000 元
    、5,000元之價格購入具殺傷力仿COLT廠MKIV/SERIES70型半
    自動手槍改造槍枝1把（含彈匣1個，槍枝管制編號：000000
    0000 號）及不具殺傷力仿BERETTA廠M9型半自動手槍改造槍
    枝1把（含彈匣1個，槍枝管制編號：0000000000號）而持有
    之；復另行起意，於97 年2月間，在其位於宜蘭縣宜蘭市○
    ○路21巷44號住處，受姓名、年籍不詳，綽號「阿東」之成
    年男子之託，代其保管具殺傷力之非制式子彈7 顆及不具殺
    傷力之非制式子彈14顆，並將上述槍枝及子彈藏放在南投縣
    仁愛鄉○○村○○段708地號之工寮內，嗣於97 年5月4日上
    午8 時許，為警搜索查獲，並扣得上開槍、彈，始查知上情
    。
三、案經宜蘭縣政府警察局移請臺灣宜蘭地方法院檢察署檢察官
    偵查起訴。
    理       由
一、訊據被告甲○○固坦承：伊於97年初購入本件扣案具殺傷力
    之槍枝1把而持有，又於97年2月間受友人「阿東」之託代為
    保管具殺傷力之子彈7 顆等語，惟矢口否認有何違反槍砲彈
    藥刀械管制條例之犯行，辯稱：扣案槍枝1 把係伊從玩具店
    買來，槍管是塑膠做的，是用來擊發BB彈的槍枝，伊是要買
    給小朋友玩的，扣案子彈7 顆則是「阿東」寄放的，因為看
    起來像是玩具，不知道有殺傷力云云，然查：
（一）扣案槍枝2把及子彈21 顆，經送內政部警政署刑事警察局
      鑑定結果，認送鑑手槍1把（含彈匣1個，槍枝管制編號：
      0000000000號）係仿COLT廠MKIV/SERIES70 型半自動手槍
      改造之槍枝，槍管為塑膠材質且已貫通，經裝填適用子彈
      適射，測得彈丸發射速度為171公尺/秒，計算其動能為12
      焦耳，換算單位面積動能為45焦耳/平方公分；餘1把（含
      彈匣1個，槍枝管制編號：0000000000號）係仿BERETTA廠
      M9型半自動手槍改造之槍枝，槍管內具阻鐵，無法發射彈
      丸，不具殺傷力；扣案子彈21顆，其中9 顆係由金屬彈殼
      組合直徑6加減0.5mm鋼珠而成，經採樣式射，均無法擊發
      ，認不具殺傷力；其中7顆係由金屬彈殼組合直徑6加減0.
      5mm 鋼珠並以臘封口而成，經實際試射，均具殺傷力；其
      中3 顆係由金屬彈殼組合直徑6加減0.5mm鋼珠並以臘封口
      而成，經實際試射，無法擊發，認不具殺傷力；其中1 顆
      係由金屬彈殼組合直徑8.8mm 金屬彈頭而成，經試射，無
      法擊發，認不具殺傷力；餘 1顆係由金屬彈殼裝填膠狀物
      封口而成，經試射，無法擊發，認不具殺傷力，有該局97
      年5月26日刑鑑字第0970072496號槍彈鑑定書（偵卷第48-
      54頁）、97年9月8日刑鑑字第0970119952號函各1 份（本
      院卷第52頁）在卷可稽，是被告持有之仿COLT廠MKIV/SER
      IES70 型半自動改造槍枝1把及非制式子彈7顆均具殺傷力
      無訛。
（二）被告雖辯稱：扣案仿COLT 廠MKIV/SERIES70型半自動改造
      之槍枝係塑膠製之槍管，用以擊發BB彈云云（本院卷第38
      頁），然該槍枝係以打擊底火引爆子彈內火藥為發射動力
      ，而非氣體動力式槍枝，無法以氣體為動力直接供發射BB
      彈使用，又該槍枝經填裝內政部警政署刑事警察局自製之
      子彈（以非制式彈殼加裝底火片、火藥及6mm 鋼珠組合而
      成）進行試射後，槍管並未有燒熔之現象，有內政部警政
      署刑事警察局97 年9月8日刑鑑字第0970119952號函各1份
      附卷可參，是被告上開說詞顯不可採。又被告辯稱：扣案
      槍枝是買給小朋友玩的，買來之後都放在家裡，後來伊和
      女友到山上種菜，才將槍帶到山上，不知道有殺傷力，「
      阿東」寄放的子彈看起來也像是玩具，不知道有殺傷力云
      云（本院卷第 38頁），然依卷附照片所示（偵卷第52-54
      頁），被告受寄隱藏具殺傷力之子彈7 顆均係金屬彈顆組
      合鋼珠而成，外觀上與制式子彈相似，與一般玩具用彈、
      塑膠子彈則相去甚遠。又扣案之槍枝既係供小朋友玩耍使
      用，被告又何以將之攜往山區藏放，再者，未注意槍枝之
      殺傷力即容任小朋友玩耍使用亦與情常有違。況且，被告
      前於85年、86年及88年間即因違反槍砲彈藥刀械管制條例
      案件，分別為本院 85年易字第231號、臺灣高等法院86年
      上易字第447號、本院88年訴字第265號判決判處有期徒刑
      6月、1年4 月及1年6月確定，有臺灣高等法院被告前案紀
      錄表在卷可稽，其既曾因槍、彈而受有科刑判決多次，對
      購買槍枝、受託藏放子彈等恐將涉及犯罪之行為應有較高
      於一般人之注意，猶寄藏、持有之，其辯稱：不知具殺傷
      力云云，顯難為本院所採信，應屬事後袒護己身之卸責之
      詞，均不可採。
    綜上，被告客觀上持有具殺傷力之槍枝及子彈，主觀犯意亦
    足堪認定，其犯行已臻明確，應依法論科。
二、核被告所為係犯槍砲彈藥刀械管制條例第8條第4項未經許可
    持有可發射子彈具有殺傷力之槍枝罪及同條例第12條第4 項
    未經許可寄藏子彈罪。公訴人認被告係犯槍砲彈藥刀械管制
    條例第12條第4 項未經許可持有子彈罪，容有誤會，起訴法
    條應予變更。被告所犯上開2 罪，犯意個別，行為互殊，應
    予分論併罰。被告前因違反毒品危害防制條例案件，為本院
    93年訴字第152號判決判處有期徒刑10月確定，甫於95年4月
    12日縮刑期滿執行完畢，有臺灣高等法院被告前案紀錄表附
    卷可考，其受徒刑執行完畢，5 年內故意再犯本件有期徒刑
    之罪，為累犯，應加重其刑。爰審酌被告前案累累，素行不
    佳，犯後矢口否認犯行，其前即曾因槍砲案件分別為本院本
    院85年易字第231號、臺灣高等法院86年上易字第447號、本
    院88年訴字第265號判決判處有期徒刑6月、1年4月及1年6月
    確定，有臺灣高等法院被告前案紀錄表在卷可稽，再犯本件
    ，顯無悔悟反省之意，另慮其持有槍枝、寄藏子彈之時間、
    數量，及被告係國中畢業之智識程度等情狀，分別量處如主
    文所示之刑，並就所處罰金部分，諭知易服勞役之折算標準
    ，並定其應執行之刑。扣案具殺傷力之改造槍枝（含彈匣1
    個，槍枝管制編號：0000000000號）1 把為違禁物，應依刑
    法第38條第1項第1款之規定宣告沒收。扣案具殺傷力之子彈
    7 顆全數試射完畢，彈藥部分因擊發而燃燒殆盡，其餘部分
    亦裂解為彈頭及彈殼，已不具殺傷力，併同扣案不具殺傷力
    之子彈14顆均非屬違禁物，無庸宣告沒收。
據上論斷，應依刑事訴訟法第299條第1項前段、第300 條，槍砲
彈藥刀械管制條例第8條第4項、第12條第4項，刑法第11 條前段
、第47條第1項、第42條第3項、第51條第5款、第7款、第38條第
1項第1款，判決如主文。
本案經檢察官張立言到庭執行職務。
中    華    民    國    97    年    10    月    28    日
                  刑事第二庭審判長法  官  黃永勝
                                  法  官  鄭貽馨
                                  法  官  楊坤樵
以上正本證明與原本無異。
如不服本判決應於收受本判決後10日內向本院提出上訴書狀，並
應敘述具體理由。若未敘述理由者，應於上訴期間屆滿後20日內
向本院補提理由書狀(均須按他造當事人之人數附繕本)。
                                  書記官  謝佩欣
中    華    民    國    97    年    10    月    29    日
附錄本案論罪科刑法條全文：
槍砲彈藥刀械管制條例第8條第4項
未經許可，持有、寄藏或意圖販賣而陳列第1項所列槍枝者，處3
年以上10年以下有期徒刑，併科新臺幣700萬元以下罰金。
槍砲彈藥刀械管制條例第12條第4項
未經許可，持有、寄藏或意圖販賣而陳列子彈者，處5年以下有
期徒刑，併科新台幣300萬元以下罰金。


司法院資訊處製作；財團法人民間司法改革基金會備份。
